# 请教陈版公允价值计量选择权

提问人：泡菜妹 时间：2016-03-30 21:06:41
陈老师，你好CAS2第 9 条规定，投资方对联营企业的权益性投资，其中一部分通过风险投资机构、共同基金、信托公司或包括投连险在内的类似主体间接持有的，无论以上主体是否对这部分投资具有重大影响，投资方都可以按照《企业会计准则第 22 号-金融工具确认和计量的》的有关规定，对间接持有的该部分投资选择以公允价值计量且其变动计入损益，并对其余部分采用权益法核算。 比如A公司直接持有联营企业B公司20%的股权，另外通过上述机构C间接持有10%，这20%采用权益法核算，10%采用公允价值核算，那么这个10%的持有方式会在什么情况下发生呢？是A公司投资了c，然后C又买了B的股权吗？ 这段描述有些抽象，不好理解

回答人：chenyiwei
A控制C，而C属于此条所指的“风险投资机构、共同基金、信托公司或包括投连险在内的类似主体”。B是A的联营企业，其中A直接持股 20 ％，C持股 10 ％，且C在其自身报表中已经将该项股权投资作为以公允价值计量且其变动计入损益的金融资产核算的，则A在其合并报表层面，可以选择将C持有B的 10 ％股权继续作为以公允价值计量且其变动计入损益的金融资产核算，而不一定必须改为权益法核算。但对A自身直接持有的 20 ％股权，无论在A的个别报表还是合并报表中，都必须采用权益法核算。